臺灣南投地方法院民事裁定
110年度聲字第86號
聲  請  人  財團法人法律扶助基金會

法定代理人  范光群  
代  理  人  林雅勳  
上列聲請人與相對人NYEIN AUNG間聲請回饋金准予強制執行事件
，本院裁定如下：
    主  文
聲請駁回。
    理  由
一、按因法律扶助所取得之標的具財產價值，且其財產價值達一
    定標準者，分會經審查得請求受扶助人負擔酬金及必要費用
    之全部或一部為回饋金；受扶助人應依分會書面通知之期限
    及額度，給付應分擔之酬金及必要費用或回饋金；受扶助人
    不依第20條第4項、第21條第3項或第33條第1項返還酬金及
    必要費用，未提出覆議或提出覆議經駁回者，基金會或分會
    除認強制執行無實益外，得提出相關證明文件，聲請法院裁
    定強制執行；於聲請法院強制執行時，免徵執行費，法律扶
    助法第32條第1項、第33條第1項、第35條第1項分別定有明
    文。次按受扶助人未申請覆議或覆議遭駁回而未於期限內繳
    納回饋金者，分會應以書面催告受扶助人於14日內繳納之，
    並告知逾期逕送法院強制執行；受扶助人逾前項期間者，分
    會至遲應於2個月內移送法院強制執行，財團法人法律扶助
    基金會辦理回饋金應行注意要點第13條定有明文。再非對話
    而為意思表示者，其意思表示以通知達到相對人時，發生效
    力，民法第95條第1項定有明文。所謂達到，係指意思表示
    達到相對人之支配範圍，置於相對人隨時可了解其內容之客
    觀之狀態而言（最高法院58年台上字第715號判決意旨參照
    ）。
二、聲請意旨略以：相對人於民國109年6月3日依法律扶助法規
    定向聲請人之台中分會申請扶助，經該分會審查決定後就其
    上開事件准予勞動給付工資等代理案件之法律扶助（申請編
    號：0000000-D-025、0000000-B-004、0000000-D-027、000
    0000-B-005、0000000-B-005），聲請人因此支出律師酬金
    新臺幣（下同）44,938元。相對人於上開案件中在聲請人所
    指派之扶助律師協助下於本院調解成立，取得本院109年度
    勞專調字第23號勞動調解筆錄，相對人因而取得美金2萬元
    （經折算相當於新臺幣568,200元）之利益；聲請人前於110
    年9月22日寄發回饋金審前通知書告知相對人需繳納回饋金2
    2,469元，並於110年10月22日將審查決定送達相對人，再於
    110年11月24日催告相對人於期限內繳納回饋金，惟迄今相
    對人均無繳納情形，爰依法律扶助法第35條第1項規定，聲
    請鈞院裁定准予強制執行等語。並聲明：相對人應給付聲請
    人回饋金22,469元，並自裁定書送達相對人翌日起至清償日
    止，按週年利率5％計算之利息，准予強制執行。
三、經查：聲請人主張之前開事實，雖據提出本院109年度勞專
    調字第23號勞動調解筆錄、聲請人審查委員會之變動之審查
    表、聲請人台中分會回饋金審前通知書（下稱系爭審前通知
    書）、回饋金審查決定通知書（下稱系爭決定通知書）、回
    饋金催告函（下稱系爭催告函）、聲請人寄送系爭審前通知
    書、系爭決定通知書及系爭催告函予相對人之掛號郵件收件
    回執等件為證。然聲請人前於110年9月22日、110年10月22
    日將系爭審前通知書及系爭決定通知書郵寄至相對人於上開
    調解筆錄所載住所（即臺中市○○區○○路0段0號），及於110
    年10月22日將系爭決定通知書郵寄至相對人當時之設籍地址
    （即臺中市○○區○○路0段000號9樓），上開郵件分別遭郵務
    機關於信封上註明「查無此地址」、「查無此人」、「已遷
    移不明」等語退件；於110年11月24日郵寄系爭催告函，固
    於110年11月25日經上開地址受雇人員簽收，惟相對人已於1
    09年12月20日出境我國，有入出境資訊連結作業查詢結果在
    卷可參。堪認聲請人所寄送系爭審前通知書、系爭決定通知
    函及系爭催告函，均未置於相對人之支配範圍內，則聲請人
    於上開文件所為之意思表示自屬未能到達相對人，難認業已
    合法送達。觀諸系爭催告函內容雖載有未於期限內繳納回饋
    金，將逕行移送法院強制執行，不另催告等等，然系爭審前
    通知書、系爭決定通知函及系爭催告函既未合法送達於相對
    人，已如前述，自不生通知及催告之效力，相對人未於上開
    文件所記載之期間如數繳納回饋金，即難認其有經通知後仍
    不履行義務之情形。從而，本件聲請人請求就相對人應給付
    回饋金22,469元及自裁定書送達相對人翌日起至清償日止，
    按週年利率5％計算之利息，准予強制執行，即屬於法未合，
    不應准許，應予駁回。
四、爰裁定如主文。
中華民國111年3月2日
                      民事第二庭法  官  劉玉媛
以上正本係照原本作成。
如對本裁定抗告須於裁定送達後10日內向本院提出抗告狀，並繳
納抗告費新臺幣1,000 元。
中　　華　　民　　國　　111 　年　　3 　　月　　2 　　日
                                書記官  廖佳慧